【裁判字號】    97,抗,81
【裁判日期】    971031
【裁判案由】    本票裁定
【裁判全文】
臺灣新竹地方法院民事裁定                97年度抗字第81號
抗  告  人  乙○○
            丙○○
                        號3樓.
相  對  人  甲○○
                        巷12.
上列抗告人與相對人間因本票裁定事件，對於中華民國97年10月
3日本院97年度票字第928號裁定，提起抗告，本院裁定如下：
    主    文
抗告駁回。
抗告程序費用新臺幣壹仟元由抗告人負擔。
    理    由
一、按執票人向本票發票人行使追索權時，得聲請法院裁定後強
    制執行，票據法第123條定有明文。又按本票執票人，依票
    據法第123條規定，聲請法院裁定許可對發票人強制執行，
    係屬非訟事件，此項聲請之裁定，及抗告法院之裁定，僅依
    非訟事件程序，就本票形式之要件是否具備予以審查為已足
    ，並無確定實體上法律關係存否之效力，若係實體上問題，
    應依訴訟程序另謀解決，非非訟事件程序所得審究，最高法
    院56年台抗字第714號、57年台抗字第76號亦著有判例可資
    參照。
二、本件相對人主張：伊執有抗告人共同簽發如原審裁定所示之
    本票四紙（下稱系爭本票），並免除作成拒絕證書，且未載
    到期日，詎向相對人提示而均未獲付款，爰依票據法第123
    條規定聲請裁定許可強制執行等情，業據相對人於原審提出
    系爭本票四紙為證，原裁定予以准許，即無不合。抗告意旨
    略以：兩造間雖存有債務關係，惟抗告人要求清償支付之金
    額與實際之差距過大；且抗告人已向相對人提出偽造文書、
    詐欺、背信等刑事告訴，並由臺灣新竹地方法院檢察署偵查
    中，是相對人係欲藉此民事手段以壓迫抗告人，達到刑事和
    解之目的，為此請求廢棄原裁定等語。惟查，依原審卷附相
    對人所提出之系爭本票影本所示，系爭本票發票人欄確有抗
    告人之簽名，而本票准許強制執行之裁定，係屬非訟事件裁
    定，為裁定之法院僅就本票為形式上審查，以決定強制執行
    許可與否，並無確定實體上法律關係存否之效力，且原法院
    亦就系爭本票是否具備形式要件，依非訟事件程序進行審查
    ，認並無票據無效之情形存在，乃裁定准許強制執行，依法
    並無違誤。縱抗告人主張之上開情事為真，惟此亦係屬實體
    法上之爭執，揆諸首揭說明，兩造間對此倘仍有爭執，應由
    抗告人另行提起訴訟，以資解決，尚非本件非訟程序所得加
    以審酌，法院仍應為許可強制執行之裁定，抗告人提起本件
    抗告，為無理由，應予駁回。
三、據上論結，本件抗告為無理由，依非訟事件法第46條、第24
    條第1項、第21條第2項，民事訴訟法第495條之1第1項、第
    449條第1項、第95條、第78條，裁定如主文。
中    華    民    國    97    年    10    月    31    日
                民事第二庭      審判長法  官   楊明箴
                                      法  官   方鴻愷
                                      法  官   彭淑苑
正本係照原本作成。
如不服本裁定，僅得於收受本裁定正本送達後10日內，以適用法
規顯有錯誤為理由，向本院提出再抗告狀，（須附繕本一份及繳
納再抗告裁判費新台幣1,000元），經本院許可後始可再抗告。
中    華    民    國    97    年    10    月    31    日
                                      書記官  王恬如


司法院資訊處製作；財團法人民間司法改革基金會備份。
